# 关于股权激励存在类似服务期限的条款该如何判断处理

提问人：hcxtc 时间：2020-08-17 10:02:00
请教陈版： 我公司设立员工持股平台，与员工签订股权激励协议，其中有这样的条款限制： 1 、在公司上市前, 如激励对象主动离职, 普通合伙人可以要求激励对象退出激励平台, 将其份额转让予普通合伙人或普通合伙人指定的第三方。转让价格为取得时的成本价加算利息。 2 、在公司上市后的禁售期内, 如激励对象主动离职, 普通合伙人可以要求激励对象退出激励平台, 将其份额转让予普通合伙人或普通合伙人指定的第三方。 转让价格为最近一期经审计净资产为基础的价格计算。 想请教一下陈版： 1 、这样的条款，表面上看持股平台的份额都转让给员工了，但是老板却有回购权，员工的权利不完整，是不是应该认定为该股权激励是“限制性股票”？ 2 、且该条款是否认定为“服务期限”，是否应该按照公司的上市计划和禁售计划合理的估计该期限，会计处理上，公司的股权激励费用是否应该按照估计的服务期进行分摊？ 3 、如果公司按照服务期分摊股权激励费用，且不符合闭环原则，那么公司上市是否回收影响（比如上创业板），是否会被认为公司的股权结构不稳定？如果公司符合闭环原则，是不是就可以避开这个问题？

回答人：chenyiwei
这种情况可以认为是限制性股票。理论上是存在服务期的（至上市后的禁售期满止），但鉴于你公司目前尚未上市，在实务操作中通常是在授予日一次性确认全部股份支付费用，而不是根据预计的IPO时间表估计等待期并摊销。
可以参考这个帖子：https://bbs.esnai.com/thread-5423982-1-1.html。